臺灣基隆地方法院刑事裁定　　　　　　 100年度撤緩字第67號
聲　請　人　臺灣基隆地方法院檢察署檢察官
受　刑　人　陳祖田
上列聲請人因受刑人公共危險案件（本院100 年度基交簡字第56
5 號），聲請撤銷緩刑之宣告（100 年度執聲字第989 號），本
院裁定如下：
    主  文
聲請駁回。
    理  由
一、聲請意旨略以：受刑人陳祖田因反公共危險案件，經本院於
    民國100 年8 月29日以100 年度基交簡字第565 號判處有期
    徒刑6 月，緩刑2 年，於同年10月14日確定在案。復於緩刑
    前另分別於同年7 月9 日、7 月25日更犯毒品危害防制條例
    罪，經本院於同年9 月16日以100 年度基簡字第1341號判處
    有期徒刑2 月、有期徒刑3 月，定應執行刑4 月，於同年10
    月17日確定。且受刑人另再犯毒品危害防制條例、竊盜等罪
    現已提起公訴審理中。核該受刑人所為，已合於刑法第75條
    之1 第1 項第1 款所定撤銷緩刑宣告之原因，按緩刑為法院
    刑罰權之運用，旨在獎勵受刑人自新，本質上無異恩赦，具
    得消滅刑罰權之效果，是受刑人竟仍多次犯行，顯見其法治
    觀念淡薄，難認其有深切悔悟之心，原宣告之緩刑顯已難收
    其預期效果，爰依刑事訴訟法第476 條規定聲請撤銷等語。
二、按受緩刑之宣告，緩刑前因故意犯他罪，而在緩刑期內受6
    月以下有期徒刑、拘役或罰金之宣告確定，足認原宣告之緩
    刑難收其預期效果，而有執行刑罰之必要者，得撤銷其宣告
    ，刑法第75條之1 第1 項第1 款定有明文。考其（94年2 月
    2 日修正公布之）立法意旨：「…現行關於緩刑前或緩刑期
    間故意犯他罪，而在緩刑期內受得易科罰金之有期徒刑之宣
    告者，列為應撤銷緩刑之事由，因認過於嚴苛，而排除第75
    條應撤銷緩刑之事由，移列至得撤銷緩刑事由，俾使法官依
    被告再犯情節，而裁量是否撤銷先前緩刑之宣告；其次，如
    有前開事由，但判決宣告拘役、罰金時，可見行為人仍未見
    悔悟，有列為得撤銷緩刑之事由，以資彈性適用，爰於第1
    項第1 款、第2 款增訂之。…本條採用裁量撤銷主義，賦與
    法院撤銷與否之權限，特於第1 項規定實質要件為『足認原
    宣告之緩刑難收其預期效果，而有執行刑罰之必要』，供作
    審認之標準。…」，可知於上揭「得」撤銷緩刑宣告之情形
    ，法官應依職權本於合目的性之裁量，妥適審酌被告所犯前
    後數罪間，關於法益侵害之性質、再犯之原因、違反法規範
    之情節是否重大、被告主觀犯意所顯現之惡性及其反社會性
    等情，是否已使前案原為促使惡性輕微之被告或偶發犯、初
    犯改過自新而宣告之緩刑，已難收其預期之效果，而確有執
    行刑罰之必要；此與刑法第75條第1 項所定2 款要件有一具
    備，即毋庸再行審酌其他情狀，「應」逕予撤銷緩刑之情形
    不同。
三、經查：
  (一)本件受刑人前因犯刑法第185 條之4 之罪，經本院於100 年
    8 月29日以100 年度基交簡字第565 號刑事簡易判決判處有
    期徒刑6 月，緩刑2 年，並於同年10月14日確定（下稱「前
    案」），其所受緩刑之宣告，自裁判確定之日起算，至102
    年10月13日期滿；受刑人另於100 年7 月9 日、7 月25日犯
    毒品危害防制條例第10條第2 項之罪，經本院於同年9 月16
    日以100 年度基簡字第1341號刑事簡易判決各判處有期徒刑
    2 月、3 月，定執行刑為有期徒刑4 月，並於同年10月17日
    確定（下稱「後案」）等情，固有臺灣高等法院被告前案紀
    錄表、臺灣基隆地方法院檢察署執行案件資料表及前揭法院
    判決2 件在卷可稽，足認受刑人有「緩刑前因故意犯他罪，
    而在緩刑期內受6 月以下有期徒刑之宣告確定」之情形，而
    具刑法第75條之1 第1 項第1 款「得」撤銷緩刑宣告之事由
    。
  (二)惟依前開說明，可知緩刑前因故意犯他罪，而在緩刑期內受
    6 月以下有期徒刑、拘役或罰金之宣告確定者，原則上不得
    撤銷緩刑；僅於例外情形，足認原宣告之緩刑難收其預期效
    果，而有執行刑罰之必要，始得依前開規定，撤銷受刑人所
    受緩刑之宣告。本件聲請人聲請撤銷受刑人所受緩刑之宣告
    ，除提出前揭二案判決正本外，僅載述緩刑為法院刑罰權之
    運用，旨在獎勵受刑人自新，本質上無異恩赦，具得消滅刑
    罰權之效果，是受刑人竟仍多次犯行，顯見其法治觀念淡薄
    ，難認其有深切悔悟之心，原宣告之緩刑顯已難收其預期效
    果等語，既未敘明受刑人有何非予執行刑罰，無法改過自新
    之具體事實，亦未提出相關積極證據供參。
  (三)再者，受刑人前係因犯刑法第185 條之4 之「肇事致人傷害
    逃逸」罪，經法院判決予以緩刑處遇，另於緩刑前犯毒品危
    害防制條例第10條第2 項之「施用第二級毒品」罪，二罪類
    型迥異，犯罪原因、手段、侵害法益、社會危害程度均不相
    同，客觀以言，本院無從徒憑受刑人另犯後案，而為受刑人
    所犯前案原宣告之緩刑是否「難收其預期效果」之審酌；況
    受刑人所犯2 件施用第二級毒品罪，本屬自戕行為，未對他
    人造成明顯而立即之危害，為供施用而持有之毒品數量均甚
    微，犯後皆已坦承犯行、配合調查，其中1 件更係自首接受
    裁判，2 件亦僅分別經法院量處有期徒刑2 月、3 月，足見
    犯罪情節並非重大，實難僅因其另犯後案，遽認前案原宣告
    之緩刑有何難收其預期效果之情形。
  (四)綜上說明，本院經裁量後，認本件尚不具備刑法第75條之1
    第1 項所定「足認原宣告之緩刑難收其預期效果，而有執行
    刑罰之必要」之實質要件，聲請人聲請撤銷受刑人所犯前案
    判決宣告之緩刑，為無理由，應予駁回。至受刑人如確有聲
    請人所述「另犯毒品危害防制條例、竊盜等罪」之情形，聲
    請人自得待該等案件判決有罪確定後，再行依法聲請撤銷緩
    刑，附此敘明。
五、依刑事訴訟法第220 條，裁定如主文。
中    華    民    國   100    年    11    月    24    日
                  刑事第二庭  法  官  羅貞元
以上正本證明與原本無異。
對於本件裁定如有不服，應於收受送達後5日內，向本院提出抗
告書狀，敘述抗告之理由，抗告於臺灣高等法院。
中    華    民    國   100    年    11    月    24    日
                              書記官  陳永祥